---
title: "부동산 실거래가 예측"
author: "fiona,youkyung"
date: '2019 10 31 '
output:
  slidy_presentation: default
  ioslides_presentation: default
---
```{r setup, include=FALSE}
knitr::opts_chunk$set(echo=F, fig.align = "center", message=F, warning=F, fig.height = 8, cache=T, dpi = 300)
```



## 1. 구하고자 하는 것 vs 구할 수 있는 것

- **구하고자 하는 것** 

  - 앞으로 어느 지역의 아파트 가격이 오를까? 
- 구할 수 있는 것 
  
  -물리적 변수 : 평형, 건물연수  
  -외적 변수 : 수요&공급 물량, 전입 전출인구   
  -입지 변수 : 지하철까지의 거리, 공원까지의 거리   
  -심리적 변수 : 네이버 키워드 언급량  
  
### 1.1 데이터 수집 
#### 1.1.1 국토부 아파트 실거래가 상세 데이터   
깨달은점  : 데이터를 불러오는 것 자체 시간 소요 많이됨   
            자동적으로 불러와도, error가 많이 나기 때문에 꼭 데이터를 점검 해야 함 
```{r eval=FALSE, include=FALSE}
# 데이터 출처 : 국토부 아파트 실거래가 상세 데이터 
# 데이터 기간 : 2014.09~2019.09 (총 5개년 데이터) 
# 데이터 항목 : "시군구코드","시군구","날짜","거래금액","건축년도","년","도로명","도로명건물본번호코드","도로명건물부번호코드",
#               "도로명시군구코드","도로명일련번호코드","도로명지상지하코드","도로명코드","법정동",
#               "법정동본번코드","법정동부번코드","법정동시군구코드","법정도읍면동코드","법정동지번코드",
#               "아파트","월","일","일련번호","전용면적","지번","지역코드","층"
library(XML)
library(data.table)
library(stringr)
library(ggplot2)

service_key <-"RR4OiP5FElPvLBxp7%2FgTitOIlfK09e7y7xRz5k%2B%2BabGSGFAZHNtgOqmTJ7AXr65wSivFDeQVVIK9sfupQS2zVA%3D%3D"

locCode <-c("11110","11140","11170","11200","11215","11230","11260","11290","11305","11320","11350",
            "11380","11410","11440","11470","11500","11530","11545","11560","11590","11620","11650","11680","11710","11740")

locCode_nm <-c("종로구","중구","용산구","성동구","광진구","동대문구","중랑구","성북구","강북구","도봉구",
               "노원구","은평구","서대문구","마포구","양천구","강서구","구로구","금천구","영등포구","동작구","관악구","서초구",
               "강남구","송파구","강동구")

datalist <-c("201510","201511","201512","201601","201602","201603","201604","201605","201606","201607","201608","201609")

loc <-cbind(locCode,locCode_nm)
loc
Num_of_Rows <- 100
urllist <- list()
cnt <-0

#for문 사용하여 데이터를 요청할 url 리스트를 생성 
for(i in 1:length(locCode)){
  for(j in 1:length(datalist)){
    cnt=cnt+1
    urllist[cnt] <-paste0("http://openapi.molit.go.kr/OpenAPI_ToolInstallPackage/service/rest/RTMSOBJSvc/getRTMSDataSvcAptTradeDev?LAWD_CD=",locCode[i],
                          "&DEAL_YMD=",datalist[j],
                          "&numOfRows=",Num_of_Rows,
                          "&serviceKey=",service_key)
  }
}

raw.data <- list()
rootNode <- list()

#생성한 URL대로 XML 요청 

for(i in 1:length(urllist)){
  raw.data[[i]] <- xmlTreeParse(urllist[i], useInternalNodes = TRUE,encoding = "utf-8")
  rootNode[[i]] <- xmlRoot(raw.data[[i]])
}

# 저장한 XML을 분석가능한 형태로 수정

total<-list()

for(i in 1:length(urllist)){
  
  item <- list()
  item_temp_dt<-data.table()
  
  items <- rootNode[[i]][[2]][['items']] # items 항목만 골라낸다
  
  size <- xmlSize(items) # 몇개의 item 이 있는지 확인한다
  
  for(j in 1:size){
    item_temp <- xmlSApply(items[[j]],xmlValue)
    item_temp_dt <- data.table( GU      = locCode_nm[i%/%12+1],
                                GU_CODE = locCode[i%/%12+1],
                                DATE = datalist[(i-1)%%12+1],
                                VAR1=item_temp[1],
                                VAR2=item_temp[2],
                                VAR3=item_temp[3],
                                VAR4=item_temp[4],
                                VAR5=item_temp[5],
                                VAR6=item_temp[6],
                                VAR7=item_temp[7],
                                VAR8=item_temp[8],
                                VAR9=item_temp[9],
                                VAR10=item_temp[10],
                                VAR11=item_temp[11],
                                VAR12=item_temp[12],
                                VAR13=item_temp[13],
                                VAR14=item_temp[14],
                                VAR15=item_temp[15],
                                VAR16=item_temp[16],
                                VAR17=item_temp[17],
                                VAR18=item_temp[18],
                                VAR19=item_temp[19],
                                VAR20=item_temp[20],
                                VAR21=item_temp[21],
                                VAR22=item_temp[22],
                                VAR23=item_temp[23],
                                VAR24=item_temp[24])
    
    item[[j]]<-item_temp_dt
  }
  total[[i]] <- rbindlist(item)
}

APT_SALES_ROSS <- rbindlist(total)


names(APT_SALES_ROSS) <- c("시군구코드","시군구","날짜","거래금액","건축년도","년","도로명","도로명건물본번호코드","도로명건물부번호코드",
                              "도로명시군구코드","도로명일련번호코드","도로명지상지하코드","도로명코드","법정동",
                              "법정동본번코드","법정동부번코드","법정동시군구코드","법정도읍면동코드","법정동지번코드",
                              "아파트","월","일","일련번호","전용면적","지번","지역코드","층")
## 최종적으로 연도별로 끊어서 데이터를 받았기 때문에 rbind 함수 사용하여 전체 데이터 취합 > RESULT_FINAL.RData 저장 
```

#### 1.1.2 구별 인구이동 데이터    
깨달은점  : 데이터 구조 reshape 기능이 있다는 것을 엑셀로 수작업을 한 뒤에 깨달음   
            행을 열로 변환하거나 하는 간단한 기능 보다는 공공 데이터 셋은 보통 보기 좋은 엑셀 시트에  
            담기기 때문에 그것을 다시 데이터셋의 형태로 전환해줘야 함. 
            [Merge/dcast기능 알아보기](https://rfriend.tistory.com/80)  
            또 여기에서 깊은 깨달음이 있음. 자동으로 파일 read시, cha로 변환되는데 num변환시 
            자꾸 0 또는 NA로 변환이 되어 데이터가 아무 소용없는 데이터로 변해버리는 것임. 
            숫자 표기 100,000이 문자로 변환되며 ,이 특수문자로 인식되어서 오류가 나는 것. 
```{r pop, include=FALSE, paged.print=FALSE}
# 데이터 출처 : 국토부 구별 월별 인구이동 데이터  
# 데이터 기간 : 2014.09~2019.08 (총 5개년 데이터 중 1개가 부족함) 
# 데이터 항목 : 인구이동연, 인구이동월, 날짜, 시군구코드, 구별이동, 구인구, 이동 비율 

#데이터 구조 또는 이상한 데이터가 없는지 확인 
pop<-read.csv("pro/pop2.csv",fileEncoding = "UTF-8", sep =",",stringsAsFactors = FALSE)
head(pop)
table(pop$인구이동월)

# 변수별 타입 변경 
pop$날짜<-factor(pop$날짜)
pop$구별이동 <-gsub(",","",pop$구별이동)
pop$구인구 <-gsub(",","",pop$구인구)
pop$비율 <-gsub("%","",pop$비율)
pop$인구이동구<-factor(pop$인구이동구)
pop$구별이동<-as.numeric(pop$구별이동)
pop$구인구<-as.numeric(pop$구인구)
pop$비율<-as.numeric(pop$비율)

#결측치 처리하고 꼭! 반드시 ! 저장할 것 
colSums(is.na(pop))
pop[1069,5]<-0
save(pop,file="C:/dev/lab_r/data/pro/popFIN.RData")
head(pop)
```
#### 1.1.3 naver 검색어지수     
깨달은점  : 데이터 자체가 절대값에 대한 비율로 계산이 됨. 예를 들어 용산구의 
            데이터를 가장 많이 입력한 것을 100으로 치자면, 다른 것들은  
            0~1사이로 표기가 되기 때문에 정규분포를 띄게끔 설계하는 것 자체에  
            문제가 있는 수치로 계산이 됨. ㅠㅠ 
            [네이버 트렌드지수 예시](https://datalab.naver.com/keyword/trendResult.naver?hashKey=N_b6775c7008ac17bdb0c4190059c7f347)
```{r naver, include=FALSE}
# 데이터 출처 : 네이버   
# 데이터 기간 : 2016.09~2019.09 (2014~2015년도 데이터를 구할수가 없음 ) 
# 데이터 항목 : 날짜, 시군구코드, 검색어 지수 
naver.fin <-read.csv("pro/naver3.csv",fileEncoding = "UTF-8", sep =",",stringsAsFactors = FALSE)

head(naver.fin)
```
#### 1.1.4 수요 공급 데이터      
깨달은점  : 이 데이터는 또 연도별 데이터임. 나중에 어떻게 join 시킬지가 점점   
            두려워지기 시작하는 느낌이었음. 
```{r demand, include=FALSE}
# 데이터 출처 : 부동산지인 
# 데이터 기간 : 2016.09~2019.09 (연도별 데이터임 ) 
# 데이터 항목 : 연도, 구, 분류 (수요 or 공급), 물량 

load("pro/demand2.RData")
head(demand2)
```            
            
### 1.2 결측치 처리 
깨달은 점 : 세상에 결측치가 이렇게 많을 수도 있다는 것을 경험함. 
            colSums(is.na(df$col))은 나에게 가장 많이 기억될 코드가 될듯.
```{r missingvalue, echo=FALSE}
# 원데이터 거래 년도, 평형별 판가 분류 보기
# 결측치 처리하기 
## step1. 시군구 코드의 경우 동으로 확인했을 때, 모두 강동구로 확인되었음으로 일괄 강동구 변경

load(file = "pro/FINALDATA2.RData")
colSums(is.na(FINALDATA2))
table(FINALDATA2$시군구코드)
table(FINALDATA2$날짜)

## step2. 결측치가 들어있는 데이터 사본을 만들어서 결측치 확인 
##FINAL_NA <-filter(FINALDATA2,is.na(시군구코드))
##FINAL_NA[is.na(FINAL_NA$시군구코드),1]<-"강동구"
##FINAL_NA[is.na(FINAL_NA$시군구코드),1]<-"강동구"
##FINALDATA2[is.na(FINALDATA2$시군구코드),1]<-"강동구"
##colSums(is.na(FINALDATA2))


## step3. 전용면직에 결측치가 들어있는 데이터 사본 만들어서 결측치 확인 
##FINAL_NA1 <-filter(FINALDATA2,is.na(전용면적))
##table(FINAL_NA1$시군구코드)
# 결측치가 특정구에 몰려 있음으로 가격을 변수로 하여 평수 지정

library(stringr)

FINALDATA2$거래금액 <-gsub(",","",FINALDATA2$거래금액)
FINALDATA2$거래금액 <- str_trim(FINALDATA2$거래금액,side=c("both"))
FINALDATA2$거래금액 <-as.numeric(FINALDATA2$거래금액)
FINALDATA2$전용면적 <-as.numeric(FINALDATA2$전용면적)
FINALDATA2$시군구코드 <-factor(FINALDATA2$시군구코드)
FINALDATA2$시군구 <-factor(FINALDATA2$시군구)
FINALDATA2$건축년도 <-as.numeric(FINALDATA2$건축년도)
FINALDATA2$날짜 <-factor(FINALDATA2$날짜)

FINALDATA2$분류 <- ifelse(FINALDATA2$전용면적 >135.0,FINALDATA2$분류<-"대형",
                        ifelse(FINALDATA2$전용면적>=95.0,FINALDATA2$분류<-"중대형",
                               ifelse(FINALDATA2$전용면적>=62.8,FINALDATA2$분류<-"중소형",FINALDATA2$분류<-"소형")))
table(FINALDATA2$분류)
str(FINALDATA2)


FINALDATA2$분류 <-factor(FINALDATA2$분류)

head(FINALDATA2)

# 평수별 중앙값을 기준으로 결측치 값을 채우기
with(FINALDATA2,tapply(거래금액,분류,summary))
colSums(is.na(FINALDATA2))
FINALDATA2[is.na(FINALDATA2$분류),]

table(FINALDATA2$분류)
FINAL_NA3 <-FINALDATA2[is.na(FINALDATA2$분류),]
FINAL_NA3
FINALDATA2$분류<-ifelse(is.na(FINALDATA2$분류)|FINALDATA2$거래금액 >=100000,FINALDATA2$분류<-"대형",
                      ifelse(is.na(FINALDATA2$분류)|FINALDATA2$거래금액>=69500,FINALDATA2$분류<-"중대형",
                             ifelse(is.na(FINALDATA2$분류)|FINALDATA2$거래금액>=50500,FINALDATA2$분류<-"중소형",FINALDATA2$분류<-"소형")))

table(FINALDATA2$분류)
colSums(is.na(FINALDATA2))
str(FINALDATA2)


```
## 2. 구한 것을 살펴보기 
### 2.1 구별 아파트 수요 공급량 그래프
```{r demandgraph, echo=FALSE,figh.height=2,fig.width=5.5}
library(knitr)
library(ggplot2)

demand<-read.csv("pro/demand2.csv",fileEncoding = "UTF-8", sep =",")
demand_ds <-read.csv("pro/demand2.csv",fileEncoding = "UTF-8", sep =",")
demand_ds$연도 <-factor(demand_ds$연도)


demand_ds[500,4]<-2039

ggplot(data=demand_ds,aes(x=연도,y=입주량,color=분류, group=분류))+
      geom_line()+
      geom_point()+
      facet_wrap(~구)+
      theme_bw() +
      theme(panel.grid.major.x = element_blank(), 
        panel.grid.minor.x = element_blank(),
        panel.grid.major.y = element_blank(),
        panel.grid.minor.y = element_blank())+
      labs(title = '구별 아파트 수요공급량',
           x='연도',
           y='양')+
      theme(text=element_text(size=5,family="Arial"))

```            

### 2.2 구별 연도별 누적 아파트 수요공급량
```{r demandgraph2, echo=FALSE,figh.height=2,fig.width=5.5}
demand3 <-read.csv("pro/demand3.csv",fileEncoding = "UTF-8", sep =",")
demand3$연도 <-factor(demand3$연도)

demand3[242:250,2] <- "강동구"


ggplot(data=demand3, aes(x=연도,y=누적,color =구, group = 구))+
      geom_col()+
      facet_wrap(~구)+
      labs(title = '구별 연도별 누적 아파트 수요공급량',
       x='연도',
       y='물량')+
       theme(legend.position = 'none',text=element_text(size=10,family="Arial"))+
       theme(axis.text.x = element_text(colour="grey20", size=6, angle=90, hjust=.5, vjust=.5))
```

            
### 2.3 구별 연도별 아파트 초과 공급량 
```{r demandgraph3, echo=FALSE,figh.height=2,fig.width=5.5}
ggplot(data=demand3, aes(x=연도,y=차이,color =구, group = 구))+
  geom_col()+
  facet_wrap(~구)+
  labs(title = '구별 연도별 아파트 초과공급량',
       x='연도',
       y='물량')+
  theme(legend.position = 'none',text=element_text(size=10,family="Arial"))+
  theme(axis.text.x = element_text(colour="grey20", size=6, angle=90, hjust=.5, vjust=.5))
```

### 2.4 구별 월별 분류별 거래금액 분포  

```{r demandgraph4, echo=FALSE, fig.width=5.5, figh.height=2}
load("my_work.RData")


ggplot(FINALDATA3, aes(x=날짜, y=거래금액,color=분류)) +
  geom_point(size =0.5,alpha = 0.1)+
  coord_cartesian(ylim = c(0:300000))+
  scale_y_continuous(labels = scales::comma)+
  facet_wrap(~시군구코드)+
  labs(title = '구별 월별 분류별 거래금액 분포',
       x='월',
       y='거래금액')+
  theme(axis.text.x = element_text(colour="grey20", size=6, angle=90, hjust=.5, vjust=.5))
```

## 3. 구한 것을 합치기  
H0 : 집값의 정확한 값보다는 구별, 평형별 상대적 상승, 하락율을 구하는데 초점을 맞춘다.  
H1 : 일별/월별/연도별 데이터가 있지만 평균적 움직임을 보기 위해서, 월별 데이터로 Merging한다.  
```{r merge2, echo=FALSE}


DASI <-dplyr::select(FINALDATA4,시군구코드,도로명,도로명건물본번호코드,아파트,년,월,일,날짜,거래금액,분류,건축년도)

DASI$년<-as.numeric(DATAFIN$년)
DASI$건물연수<-(DATAFIN$년-DATAFIN$건축년도)
DASI$날짜<-as.factor(DATAFIN$날짜)

DASI1<-merge(x=DASI,y=pop,by =c("날짜","시군구코드"),all.x = TRUE)


naver.fin$날짜 <-as.factor(naver.fin$날짜)
naverfin<-naver.fin

DASI2<-merge(x=DASI1,y=naverfin,by =c("날짜","시군구코드"),all.x = TRUE)
str(demand3)
str(DASI2)
demand3$연도 <-as.numeric(demand3$연도)
demand3$구 <-as.factor(demand3$구)


demandfinal<-read.csv("pro/demand3.csv",fileEncoding = "UTF-8", sep =",")
head(demandfinal)
demandfinal <-dplyr::rename(demandfinal,년=연도)
demandfinal <-dplyr::rename(demandfinal,시군구코드=구)
demandfinal$년 <-as.numeric(demandfinal$년)
demandfinal$시군구코드 <-as.factor(demandfinal$시군구코드)
str(demandfinal)

DASI3<-merge(x=DASI2,y=demandfinal,by =c("년","시군구코드"),all.x = TRUE)

pir <-read.csv("pro/PIR.csv",fileEncoding = "UTF-8", sep =",",stringsAsFactors = FALSE)
pir$날짜<-factor(pir$날짜)
DASI4 <-merge(x=DASI3,y=pir,by =c("날짜"),all.x =TRUE)
str(pir)
str(DASI4)
DASI4 <-subset(DASI4,select=-월.x)
DASI4 <-subset(DASI4,select=-월.y)

jeaosaeratio <-read.csv("pro/jeansaeratio.csv",fileEncoding = "UTF-8", sep =",",stringsAsFactors = FALSE)
str(jeaosaeratio)

library(reshape)
jeaosaeratio_sample <-melt(jeaosaeratio,
                             id.vars=c("연","월","날짜"),
                             measure.vars=c("종로구","중구","용산구","성동구","광진구","동대문구","중랑구","성북구","강북구","도봉구", "노원구","은평구","서대문구","마포구","양천구","강서구","구로구","금천구","영등포구","동작구","관악구","서초구","강남구","송파구","강동구"))

jeaosaeratio_sample<-as.data.frame(jeaosaeratio_sample)
names(jeaosaeratio_sample)<-c("연도인가","월인가","날짜","시군구코드","jeonratio")


jeaosaeratio_sample$날짜<-factor(jeaosaeratio_sample$날짜)
DASI5 <-merge(x=DASI4,y=jeaosaeratio_sample,by=c("날짜","시군구코드"),all.x =TRUE)
str(DASI5)


TEST<-dplyr::select(DASI5,날짜,시군구코드,거래금액,분류,건물연수,구별이동,구인구,비율,
                    검색지수,입주량,수요량,누적,차이,PIR,jeonratio)

TEST$거래금액 <-as.numeric(as.character(TEST$거래금액))
hist(TEST$거래금액)
TEST$거래금액 <-as.numeric(as.character(TEST$거래금액))
str(TEST)

TEST2 <-na.omit(TEST)
```
## 4. Modeling   
### 4.1 lm 선형회귀 모델 
```{r model_lm, echo=FALSE}
ins_model <-lm(거래금액~.,data=TEST2)
ins_model
summary(ins_model)
str(TEST2)

TEST2$분류 <- as.numeric(as.factor(TEST2$분류))
TEST2$시군구코드 <- as.numeric(as.factor(TEST2$시군구코드))
TEST2$날짜 <- as.numeric(as.factor(TEST2$날짜))


```

### 4.2 SVM 서포트벡터 머신  
```{r model_SVM, eval=FALSE, include=FALSE}
normalize <-function(x){return((x-min(x))/(max(x)-min(x)))}
TEST_norm<-as.data.frame(lapply(TEST2, normalize))
summary(TEST_norm)

set.seed(1234)

idx <-c(rep("train",round(nrow(TEST_norm)*0.7)),
        rep("test",round(nrow(TEST_norm)*0.3)))

train <-TEST_norm[idx =="train", ]
test <-TEST_norm[idx == "test", ]

library(kernlab)

Test_classifier <-ksvm(거래금액~.,data=train,kernel = "vanilladot")
Test_classifier
Test_prediction <-predict(Test_classifier,train)
head(Test_prediction)

```
### 4.3 RF randomForest
```{r model_RF, eval=FALSE, include=FALSE}
library(randomForest)
set.seed(300)

str(TEST2)
rf <-randomForest(거래금액~.,data=TEST2)

rf

plot(rf)
varImpPlot(rf)

```



